【裁判字號】    98,上訴,704
【裁判日期】    980706
【裁判案由】    毒品危害防制條例
【裁判全文】
臺灣高等法院臺南分院刑事判決         98年度上訴字第704號
上  訴  人
即  被  告  甲○○
                    （現另案羈押於臺灣臺南看守所）
上列上訴人因毒品危害防制條例案件，不服臺灣臺南地方法院九
十八年度訴字第六一０號中華民國九十八年五月廿二日第一審判
決（起訴案號：臺灣臺南地方法院檢察署九十八年度毒偵字第八
二一號），提起上訴，本院判決如下：
    主  文
上訴駁回。
    理  由
一、按刑事訴訟法第三百五十條、第三百六十一條、第三百六十
    二條、第三百六十七條規定，不服地方法院之第一審判決而
    上訴者，須提出上訴書狀，並應敘述具體理由，此為上訴必
    備之程式；如所提之書狀未敘述上訴理由，或僅曾以言詞陳
    述上訴理由者，均應於上訴期間屆滿後二十日內補提理由書
    於第一審法院。第一審法院經形式審查，認逾期未補提上訴
    理由者，應定期間先命補正；逾期未補正者，為上訴不合法
    律上之程式，應以裁定駁回。倘已提出上訴理由，但所提非
    屬具體理由者，則由第二審法院以上訴不合法律上之程式，
    判決駁回。而所謂具體理由，必係依據卷內既有訴訟資料或
    提出新事證，指摘或表明第一審判決有何採證、認事、用法
    或量刑等足以影響判決本旨之不當或違法，而構成應予撤銷
    之具體事由，始克當之（例如：依憑證據法則具體指出所採
    證據何以不具證據能力，或依憑卷證資料，明確指出所為證
    據證明力之判斷如何違背經驗、論理法則）；倘僅泛言原判
    決認定事實錯誤、違背法令、採証違法、判決不公、量刑失
    之過重或輕縱，而未依上揭意旨指出具體事由，或形式上雖
    已指出具體事由，然該事由縱使屬實，亦不足以認為原判決
    有何不當或違法者（例如：對不具有調查必要性之證據，法
    院未依聲請調查亦未說明理由，或援用證據不當，但除去該
    證據仍應為同一事實之認定），皆難謂係具體理由，而應認
    其上訴為不合法律上之程式（最高法院九十七年台上字第八
    九二號判決、九十七年台上字第三二六七號判決意旨及法院
    辦理刑事訴訟案件應行注意事項第一六二點參照）。
二、本件上訴意旨略以：原審審理間未當庭勘驗送檢之尿液為何
    人所屬，即將被告遽為論罪之依據，實屬速斷，且原審僅以
    被告之自白及送檢尿液報告書為憑，遽為有罪之判決認定，
    顯於法有違，按論罪之依據須具有依循連貫之可信性，然此
    可信性須達到確信之程度始足當之。換言之，有罪判決之認
    定應達到無合理懷疑之程度方為適法，原審判決僅以不足論
    斷之依據作為論罪之基礎，益徵是項判決有違刑事訴訟法第
    三百七十九條第十款規定，尚請鈞院撤銷原判決另為無罪之
    判決，俾明真情而符法治等語。
三、經查：
  (一)按除被告所犯為死刑、無期徒刑、最輕本刑為三年以上有期
    徒刑之罪或高等法院管轄第一審案件者外，於前條第一項程
    序進行中，被告先就被訴事實為有罪之陳述時，審判長得告
    知被告簡式審判程序之旨，並聽取當事人、代理人、辯護人
    及輔佐人之意見後，裁定進行簡式審判程序，刑事訴訟法第
    二百七十三條之一第一項定有明文。又簡式審判程序之證據
    調查，不受第一百五十九條第一項、第一百六十一條之二、
    第一百六十一條之三、第一百六十三條之一及第一百六十四
    條至第一百七十條規定之限制，刑事訴訟法第二百七十三條
    之二亦定有明文。本件上訴人即被告甲○○於原審九十八年
    五月十四日行準備程序時就檢察官起訴之犯罪事實為認罪之
    表示（原審卷第十三頁），經原審告知簡式審判程序之旨，
    並經聽取其與公訴人之意見後，而裁定以簡式審判程序審理
    （原審卷第十四、十五頁）。嗣被告於原審同日行審理程序
    時，亦坦承全部犯罪事實（原審卷第十七頁、第十八頁），
    且就卷內證據資料均表示無意見並當庭表明無證據請求調查
    （原審卷第十八頁），先此敘明。
  (二)其次，本件上訴人即被告甲○○雖已敘述上訴理由，但其上
    訴理由，僅泛以原審僅以其自白及送檢尿液報告書為憑，遽
    為有罪之判決認定，顯於法有違云云，惟本件原審係依被告
    於原審準備及審理程序中之認罪陳述，已於事實及理由欄中
    說明被告罪刑成立之理由，並於事實及理由欄二詳予說明「
    本案犯罪事實及證據名稱除於證據部分補充「被告於本院之
    自白；臺灣高等法院被告前案紀錄表1份」外，餘均與檢察
    官起訴書之記載相同予以引用（如附件），亦即上揭犯罪事
    實，業據被告於警詢中坦承不諱，且有長榮大學（尿液檢驗
    ）確認報告、臺南縣警察局歸仁分局毒品犯罪嫌疑人尿液採
    驗作業管制紀錄清冊影本、送驗尿液編號與真實姓名對照表
    編號名冊、檢察署刑案資料查註紀錄表各一紙附卷等情，且
    衡以被告曾因施用毒品案件，經觀察、勒戒後，認無繼續施
    用毒品之傾向，於九十六年七月廿四日執行完畢釋放，並由
    檢察官於同日，以九十六年度毒偵字第一六九七號為不起訴
    處分確定，及查獲當日扣得如起訴事實所載之安非他命吸食
    器一組、電子磅秤一臺、藥舀一支、安非他命十一包（總計
    毛重四點八公克）、行動電話四支、分裝袋一大包等物【以
    上物品均扣於被告甲○○另案販賣毒品案件（九十八年度偵
    字第一五八五號），即原審九十八年度訴字第五五０號卷內
    】之情狀，再參以被告於前之有期徒刑執行完畢後五年內故
    意再犯本件有期徒刑以上之罪，為累犯，應依刑法第四十七
    條第一項之規定加重其刑等情，而分別就施用第一級毒品部
    分量處有期徒刑八月、施用第二級毒品部分量處有期徒刑四
    月，並定應執行刑有期徒刑一年，經核並無不當。故被告顯
    未依據卷內既有訴訟資料或提出新事證，具體指摘或表明第
    一審判決有何認事採證不當或違法之事由或其於原審之自白
    有何違反任意性之規定，徒以上開理由指稱原判決不當，揆
    諸前開說明，其上訴理由，自難謂係具體理由。是上訴人即
    被告之上訴顯不合法律上之程式，爰依刑事訴訟法第三百六
    十七條前段之規定，駁回其上訴，並不經言詞辯論為之。
四、據上論斷，應依刑事訴訟法第三百六十七條前段、第三百七
    十二條，判決如主文。
中    華    民    國    98    年    7     月    6     日
                  刑事第六庭    審判長法  官    董武全
                                      法  官    杭起鶴
                                      法  官    沈揚仁
以上正本證明與原本無異。
施用第一級毒品部分，如不服本判決應於收受送達後10日內向本
院提出上訴書狀，其未敘述上訴理由者，並得於提起上訴後10日
內向本院補提理由書（均須按他造當事人之人數附繕本）「切勿
逕送上級法院」。
施用第二級毒品部分不得上訴。
                                      書記官    廖文靜
中    華    民    國    98    年    7     月    6     日


司法院資訊處製作；財團法人民間司法改革基金會備份。
